# 开发成本中工资现流问题

提问人：huxi0412 时间：2020-09-13 08:05:07
请教陈版主，（ 1 ）审计了一家房地产企业，公司有很多工资计入到了开发成本中，这种开发成本的现流是计入支付给职工以及为职工支付的现金还是其他地方？查了万科和招商蛇口的年报，这两家公司的应付职工薪酬的借方金额与现流表中支付给职工以及为职工支付的现金金额一致，所以从万科和招商蛇口的报告看，支付的工资全部计入到了支付给职工以及为职工支付的现金。
（ 2 ）是不是只有自用的房屋等长期资产构建、研发资本化中的员工工资等才计入到构建固定资产、无形资产和其他长期资产支付的现金，其他的都要放到支付给职工以及为职工支付的现金中？

回答人：chenyiwei
1 、是。除了资本化形成长期资产成本的以外，支付的工资全部计入支付给职工以及为职工支付的现金。但所有工资和薪酬，不论是否计入开发成本，均应通过应付职工薪酬科目核算，所以应付职工薪酬的借方发生额与现金流量表相应项目金额之间存在对应关系。
2 、是。

提问人：huxi0412 时间：2020-09-15 09:21:00
陈版，在咨询您一个问题，房地产企业存货-开发成本中有很多的报销款项，也有很多租赁费，这种报销费和租赁费现流计入到采购商品接受劳务支付的现金，还是从开发成本中单独摘出来，计入到支付其他与经营活动有关的现金？

回答人：chenyiwei
支付其他与经营活动有关的现金。